臺灣高等法院刑事判決
109年度上訴字第1012號
上  訴  人  臺灣臺北地方檢察署檢察官
上  訴  人  
即  被  告  雷稻樟


選任辯護人  莊振農律師
            蔡郁箴律師
上列上訴人因被告誣告等案件，不服臺灣臺北地方法院108年度
訴字第545號，中華民國109年2月10日第一審判決（起訴案號：
臺灣臺北地方檢察署108年度偵字第10978號），提起上訴，本院
判決如下：
    主  文
上訴駁回。
雷稻樟緩刑貳年，並應於緩刑期間向公庫支付新台幣貳萬元。
    事  實
一、雷稻樟與史永常均係臺北市○○區○○路0段000巷00號之○○○○○○
    社區住戶，並因社區事務而存有嫌隙。雷稻樟明知史永常於
    民國107年5月6日上午10時22分許，並未趁其在上開社區召
    開年度區分所有權人會議發言時，自後毆打其背後一拳，亦
    未靠近其耳邊恫稱：「你再講的話，我會要你死得很難看」
    等語，竟基於意圖使史永常受刑事處分之誣告犯意，於107
    年5月30日起，陸續具狀、以言詞向臺灣臺北地方檢察署（
    下稱臺北地檢署）誣指史永常涉犯上開犯罪事實並提出傷害
    、恐嚇等告訴，嗣於107年6月29日上午11時許，於臺北市政
    府警察局萬華分局偵查隊員警製作調查筆錄時，暨107年9月
    17日下午3時46分許、108年4月25日上午10時57分許於臺北
    地檢署第22偵查庭檢察官訊問時，均承前犯意，誣指史永常
    涉犯上開犯罪事實，嗣經臺北地檢署檢察官以108年度偵字
    第8783號認史永常被訴傷害等犯罪嫌疑不足，而為不起訴處
    分確定；另雷稻樟明知具結作證之證人，依法有據實陳述之
    義務，不得為匿、飾、增、減之虛偽陳述，竟基於偽證之犯
    意，於108年4月25日上午10時57分許，在臺北地檢署第22偵
    查庭就上開案件出庭作證，經檢察官諭知其若恐因陳述致自
    己或與其有刑事訴訟法第180條第1項關係之人受刑事訴訟或
    處罰，得拒絕證言，並當庭諭知具結之義務及偽證罪之處罰
    後，命其朗讀結文並具結後，就與案情有重要關係之事項，
    虛偽證稱：史永常從我背後用手打我背後腰部部分，我背後
    紅通通的，當天就出手一次，他後來就靠近我耳邊講「你再
    講，你就死的很難看」，我聽到後覺得害怕……我警詢所述實
    在云云，足以影響該案件偵查之正確性。嗣經臺北地檢署檢
    察官當庭勘驗現場影像供其確認後，而悉上情。
二、案經史永常告訴及臺北地檢署檢察官自動簽分偵查起訴。
    理  由
壹、程序部分：
    本判決下列認定犯罪事實所憑被告以外之人於審判外所為之
    陳述（含書面供述），檢察官、被告及其辯護人於本院言詞
    辯論終結前均未聲明異議。本院審酌本案證據資料作成時之
    情況，核無違法取證或其他瑕疵，證據力亦無明顯過低之情
    形，且與待證事實具有關連性，認為以之作為證據為適當，
    依刑事訴訟法第159 條之5 規定，自均得作為證據。至非供
    述證據部分，檢察官、被告及其辯護人亦均不爭執證據能力
    ，且均查無違反法定程序取得之情形，自亦有證據能力。
貳、實體部分：
一、認定犯罪事實所憑之證據及理由：
    訊據被告雷稻樟否認有何誣告等犯行，並辯稱：我於偵查及
    原審庭訊都是以親身經歷陳述，沒有捏造云云。辯護人辯稱
    ：被告當時有遭告訴人以肚子頂撞，而一般民眾對於構成要
    件之該當與否判斷，未必與司法人員相同，因而誤認以肚子
    頂撞與毆打相同，其是基於個人主觀認知所作出表達其感受
    之陳述，並據此提起傷害告訴，又被告年邁且患有重聽及感
    音神經性聽力障礙，故其除因重聽而無法聽清楚外界聲音外
    ，易生有就算聽到話也無法瞭解話語意涵之情況，當日被告
    為配戴擴音器而沒有配戴助聽器之狀態下，告訴人不斷揮舞
    雙手逼近被告並念念有詞，使被告產生遭推擠及威脅恐嚇之
    感，進而提起傷害、恐嚇等告訴，其申告內容並非故意虛構
    不存在之事實，不應構成誣告罪云云。經查：
  ㈠被告與告訴人均係○○○○○○社區住戶，被告並曾於107年5月6日
    上午10時22分許，社區召開年度區分所有權人會議時發言；
    被告於107年5月30日起，陸續具狀、以言詞向臺北地檢署指
    述告訴人曾於上揭年度區分所有權人會議，自後毆打其背後
    一拳並對其恫嚇等語，嗣於107年6月29日上午11時許，於臺
    北市政府警察局萬華分局偵查隊員警製作調查筆錄時，暨10
    7年9月17日下午3時46分許、108年4月25日上午10時57分許
    於臺北地檢署第22偵查庭檢察官訊問時，指述告訴人涉犯上
    揭傷害、恐嚇等罪嫌，嗣經臺北地檢署檢察官以108年度偵
    字第8783號以罪嫌不足為不起訴處分確定；被告並於108年4
    月25日上午10時57分許，在臺北地檢署第22偵查庭就上開案
    件作證，經檢察官諭知拒絕證言權及具結義務、偽證罪處罰
    後供前具結，並證稱：史永常從我背後用手打我背後腰部部
    分，我背後紅通通的，當天就出手一次，他後來就靠近我耳
    邊講「你再講，你就死的很難看」，我聽到後覺得害怕……我
    警詢所述實在等語各情，業據被告所自承（見原審108年度
    訴字第545號卷，下稱原審卷，第49頁），核與證人即告訴
    人史永常於警詢、偵訊之供述相符（見臺北地檢署107年度
    他字第6378號卷，下稱他卷，第23至25頁，同署108年度偵
    字第8783號卷，下稱偵卷，第17至19頁），並有被告所書刑
    事告訴狀1份暨現場照片5張、107年5月6日區權會密錄器畫
    面、被告所書刑事補呈陳述狀1份、臺北地檢署檢察官108年
    度偵字第8783號不起訴處分書、原審108年10月25日勘驗筆
    錄暨影像截圖附卷可佐（見他卷第3至13頁、第92至97頁、
    偵卷第39至43頁、第63至65頁、原審卷第69至93頁），是上
    揭事實，均堪認定。
　㈡由證人史永常於偵查中證稱：伊在會議中僅請求被告離開，
    是被告轉身碰到伊，伊並沒有打被告只是將手攤開，伊也沒
    有恐嚇被告等語（見偵卷第18頁），又佐以原審勘驗當日區
    分所有權會議影像之結果，略為：
　⒈檔案一：DSCN14731.00時19分16秒至00時23分24秒一名舉看
    板男子（即被告，身上斜背一個大背包在後）手持看板從座
    位上起立，往柱子旁走道走去並徘徊來回走動，最後走至靠
    近台前停留。2.00時25分11秒至00時28分36秒一名身穿黃色
    上衣男子（即告訴人）從畫面左邊走進來，並往被告方向移
    動被告：沒有讓我們。告訴人：下去下去喔，不要影響會議
    。（告訴人手持黃色長方形物體走至被告身後）告訴人：不
    要影響會議喔，不要影響會議，繼續繼續發言。被告：史永
    常先生是什麼身分在管我們委員喔，請大家公平，他是什麼
    身分，請你下去好不好，等我講完啦。被告：你去年就是話
    太多所以落選。告訴人：對我今年不講話。被告：我……（聽
    不清楚）我在講金工程（音同）。告訴人：請你下去不要影
    響會議。（00時25分38秒告訴人面向被告，與被告對話，以
    手持黃色長方形物體往被告前方比劃）被告：我們社區有人
    勾結，所以金工程（音同）他根本就不是公司，拿的發票都
    是別家增加的發票。（00時25分48秒被告一邊說話一邊往前
    走，告訴人跟著被告後方往前走，一邊左右揮雙手，接著雙
    手打開站在被告後方）告訴人：請你下去喔，不要影響會議
    。（00時25分50秒告訴人雙手打開站在被告後方，左手放下
    後又往上舉呈現雙手打開姿勢）被告：所以呢我就限制……（
    告訴人往前動約三步）（00時25分52秒影片出現「咚」一聲
    ）被告：（00時25分55秒被告回頭）你怎麼可以推我？告訴
    人：我手在這裡。被告：你已……經強制罪喔，強制怎麼。告
    訴人：請你不要干擾會議啊。被告：我拿到發言權啊，在野
    黨不能發言啊。（被告轉頭看告訴人，告訴人掉頭往台前走
    ，接著消失於畫面中）。
　⒉檔案二：PICT05201.00時00分00秒至00時03分01秒（拍攝畫
    面往被告所在位置移動，並經過被告背後，移動至被告右側
    ，同時出現以手揮舞對折的黃色牛皮紙袋）被告：……沒有讓
    我們（聽不清楚）。告訴人：請你下去請你下去，不要影響
    會議，不要影響會議了。（畫面原先僅有手揮舞對折的黃色
    牛皮紙袋，接著畫面轉向，出現被告側面）告訴人：繼續繼
    續發言。被告：史永常先生是什麼身分在管委員，請大家一
    個公平，他是什麼身分，請你……（聽不清楚）。（畫面再度
    轉向至面向台下居民）告訴人：我是住戶，我都有……（聽不
    清楚）。被告：……（聽不清楚），你去年就是話太多所以你
    落選。（畫面轉向面對被告側面，並不時出現手揮舞的動作
    ）告訴人：啊對啊。被告：今年……（聽不清楚）。告訴人：
    我今年不講話嘛，對不對對不對……（聽不清楚），請你不要
    講話啦，請你下去不要影響會議、不要影響會議。被告：……
    （聽不清楚），金工程（音同）……（聽不清楚），我們社區
    有人勾結，所以金工程（音同）他根本就不是公司，拿的發
    票都是別家增加的發票。（畫面轉至被告背後，可見被告往
    台下坐著的居民方向走去，鏡頭跟在被告後方）告訴人：請
    你下去啊。（畫面出現告訴人手持對折的黃色牛皮紙袋並揮
    舞雙手靠近被告背後）告訴人：不要影響會議，不要影響會
    議啦。被告：所以我就限制。（畫面持續靠近被告後背，鏡
    頭往左邊偏一些，接著轉至被告偏右側的後背畫面，並短暫
    出現一陣模糊黑色畫面，同時有沙沙不明聲音，後出現被告
    回頭的畫面）告訴人：不要影響會議啦。被告：你怎麼可以
    推我？告訴人：我沒有推你手在這裡。被告：你你已經是強
    制罪喔。告訴人：我手在這裡，我強制什麼。被告：我強制
    什麼。告訴人：你不要干擾會議啊。（畫面出現短暫模糊黑
    畫面及手揮舞對折的黃色牛皮紙袋，接著畫面轉而拍攝台前
    ）等節，有原審108年10月25日勘驗筆錄暨影像截圖在案可
    稽（見原審卷第69至93頁）。
　⒊綜上證述及影像勘驗結果，可知證人史永常雖曾數次請求被
    告停止發言以免影響會議進行，並站立在被告後方位置，且
    自雙方談話內容可知其等立場對立，堪認雙方確因社區事務
    產生嫌隙，但證人史永常與被告交涉之過程尚屬平和，且其
    雙手打開置於被告之兩側，可佐證人史永常前開證述情節非
    虛，應堪採信。是證人史永常未曾以威嚇性言詞恐嚇被告，
    亦無出拳攻擊被告之舉措，被告仍於前述偵查過程中陸續書
    狀、言詞指述並陳述前情，應堪認定。
　㈢徵之被告於前述接觸過程中，僅對告訴人陳述「你怎麼可以
    推我」、「你已經是強制罪喔」、「我拿到發言權啊，在野
    黨不能發言啊」等語，倘被告當下曾推認告訴人有疑似出拳
    攻擊之舉措，衡情握拳攻擊與整面手心外推之肢體行為，使
    對方感受之力道與壓力炯然相異，被告應無以「你怎麼可以
    推我？」等語表達受拳頭攻擊之可能。另觀以證人史永常、
    被告對話過程，被告當下所言與動作，毫無被告於偵訊時所
    證稱遭恫稱威脅之「聽到後覺得害怕」的畏怖之情，反而係
    對告訴人限制被告發言等情，切題回應表達不滿。參以被告
    自承：伊於107年5月6日開會完後，同月19日即拿到保全公
    司的錄影證據，即DSCN1473（即為原審前開勘驗之檔案一）
    ，並於電腦中換成相片檔拿到照相館洗出來，以供提出告訴
    （見原審卷第111頁），並有被告107年5月30日告訴狀暨現
    場照片5張在卷可稽（見他卷第3至13頁），則被告前於提出
    告訴前，即已觀覽過現場影像，得悉影像內告訴人係雙手舉
    起靠近被告，並無出拳毆打或出言恐嚇之情，仍於警詢、偵
    訊時一致陳述告訴人自後毆打其一拳，並靠近其耳邊恫嚇之
    情節，縱經臺北地檢署檢察官及原審當庭勘驗事發當日之影
    像予被告確認，被告仍未更異其詞，於偵訊時反質疑檢察官
    勘驗之影像遭到變造、剪接（見偵卷第29至31頁、本院卷第
    74至76頁），得證被告欲使告訴人受刑事訴追之意甚堅。稽
    上事證，被告主觀上明知告訴人未於社區年度區分所有權人
    會議中，自後毆打其背後一拳，亦未靠近其耳邊恫稱：「你
    再講的話，我會要你死得很難看」，仍於前開偵查過程為誣
    指並虛偽陳述各節，洵堪認定。是被告上開所辯，自不可採
    。
　㈣至辯護人辯稱：被告係誤認以肚子頂撞與毆打相同，才會提
    起傷害告訴，又被告患有重聽，無法聽清楚外界聲音，當日
    沒有配戴助聽器之狀態下，告訴人不斷揮舞雙手逼近被告並
    念念有詞，使被告產生遭威脅恐嚇之感，進而提起恐嚇告訴
　　，並非故意虛構事實等詞。雖由被告所提出之聽力檢測報告
    ，被告雙耳固然受有一定之聽力損害，此有臺北榮民總醫院
    耳鼻喉頭頸部聽力檢查表及聽力圖判讀報告資料、診斷證明
    書等資料附卷可參（見原審108年度審訴字第542號卷，下稱
    審訴卷，第77至91頁及本院卷第125、127頁），惟按一般經
    驗法則，聽力有受損，理應係聽不清楚對方所講之內容為何
    ，何以被告當日沒有配戴助聽器之情況下，事後提告時，卻
    能清楚指摘陳述告訴人恫嚇之內容，此顯與常情有違。再者
    ，被告於警詢中指訴：史永常當我在發言的時候，從我背後
    打我一拳之情（見他卷第42背面頁），其於偵查中亦指述：
    打我一拳是傷害等語（見他卷第52背面頁），其另於偵查中
    證述：史永常從我背後用手打我背後腰部部分，當天就出手
    一次等語（見偵卷第28背面頁），足見被告於警詢及偵查中
    均係清楚稱遭告訴人出手傷害之事實。佐以原審勘驗光碟可
    知，告訴人並未有出手毆打之舉止，足見被告確實有刻意扭
    曲而為相反之陳述，是辯護人就此所辯，不足為採。
　㈤綜上所述，被告既明知告訴人在年度區分所有權人會議中，
    未自後毆打其背後一拳並對其恫嚇，卻執意向具偵查犯罪權
    限之人對告訴人提出告訴，並進而以證人身分具結證稱上情
    等節，甚屬明確。被告所辯核屬臨訟卸責之詞，無足採信，
    其犯行洵堪認定，應予依法論科。
二、論罪：
　　核被告雷稻樟所為，係犯刑法第168條之偽證罪、第169條第
    1項之誣告罪。按意圖使他人受刑事處分，向該管公務員誣
    告，告訴人於該案偵審中，先後所為虛構事實之陳述，屬遂
    行誣告之接續行為，其陳述如經檢察官或法官以證人身分傳
    訊而具結之，即屬一行為同時觸犯誣告與偽證罪名，應依想
    像競合犯規定，從情節較重之誣告罪處斷，最高法院105年
    度台上字第2157號判決參照。故被告所為屬一行為同時觸犯
    誣告與偽證罪，應從一重之誣告罪處斷。至辯護人於本院審
    理中辯稱：請依刑法第20條予以減刑云云。查：被告雖聽力
    有受損之情，然並非瘖啞之人，自無刑法第20條之適用，辯
    護人就此所辯，容有誤會。
三、不另為無罪諭知部分：
　㈠公訴意旨另以：被告雷稻樟明知告訴人史永常於社區年度區
    分所有權人會議中，未以正面身體自其背後連續頂其身體方
    式，將其推出會場，竟基於誣告犯意，於107年5月30日向台
    北地檢署對告訴人提出強制罪告訴，嗣於107年6月29日上午
    11時許，於臺北市政府警察局萬華分局偵查隊員警製作調查
    筆錄時，暨107年9月17日下午3時46分許、108年4月25日上
    午10時57分許檢察官訊問時，均承前犯意，誣指上開事實，
    嗣經臺北地檢署檢察官以108年度偵字第8783號不起訴處分
    確定；另被告基於偽證犯意，於108年4月25日上午10時57分
    許，在臺北地檢署經檢察官諭知拒絕證言權及具結義務、偽
    證處罰後供前具結，虛偽證稱：告訴人一直從背後頂我，頂
    了好幾次，一直把我頂出去，我當時在發言，告訴人用這個
    方式強制我云云，足以影響該案件偵查之正確性。因認被告
    此部分亦涉刑法第168條偽證、第169條第1項誣告等罪嫌。
  ㈡按犯罪事實應依證據認定之，無證據不得認定犯罪事實；不
    能證明被告犯罪者，應諭知無罪之判決，刑事訴訟法第154
    條第2項、第301條第1項分別定有明文。又認定犯罪事實所
    憑之證據，雖不以直接證據為限，間接證據亦包括在內；然
    而無論直接或間接證據，其為訴訟上之證明，須於通常一般
    之人均不致有所懷疑，而得確信其為真實之程度者，始得據
    為有罪之認定，倘其證明尚未達到此一程度，而有合理之懷
    疑存在時，自應為被告無罪之判決，最高法院76年度台上字
    第4986號裁判參照。次按刑法第168條之偽證罪，係以證人
    於案情有重要關係之事項，故意為虛偽之陳述為構成要件，
    而所謂「虛偽之陳述」，必須行為人以明知不實之事項，故
    為虛偽之陳述，始為相當；質言之，必須行為人主觀上明知
    反於其所見所聞之事項，故意為不實之陳述而言，如行為人
    就其聽聞而為證述，或因誤會或記憶不清而有所錯誤，因欠
    缺犯罪故意，均與故為虛偽陳述之犯罪構成要件有間，則不
    能以本罪相繩，最高法院92年度台上字第4895號判決參照。
    又所謂偽證，係指證人對於所知實情故作虛偽之陳述而言，
    不包括證人根據自己之意見所作之判斷在內，最高法院69年
    台上字第1506號裁判參照。
  ㈢公訴意旨認被告涉犯刑法第168條之偽證、第169條第1項誣告
    等罪嫌，無非係以被告於警詢、偵訊之供述、證人即告訴人
    於偵訊之證述、被告所書刑事告訴狀1份暨現場照片5張、10
    7年5月6日區權會密錄器畫面暨臺北地檢署檢察官108年5月1
    4日勘驗筆錄、臺北地檢署檢察官108年4月25日勘驗筆錄、
    被告所書刑事補呈陳述狀1份、臺北地檢署檢察官108年度偵
    字第8783號不起訴處分書為其論據。訊據被告堅詞否認有何
    偽證、誣告犯行，辯稱：伊背了一個背包在後面，密錄器鏡
    頭已經黑了，伊感覺有人在我背後用肚子頂伊，他是整個身
    體趴在伊身上等語。
　㈣經查：依據當日影像勘驗結果，告訴人係雙手打開，往被告
    方向3步後，經被告回頭質問為何推人，告訴人即掉頭離去
    等情，有原審勘驗筆錄在卷可稽（見原審卷第72頁），得認
    被告當下主觀上有遭告訴人推擠、頂撞之感受，應堪認定。
　　且被告當日身上斜背一個大背包等節，有原審108年10月25
    日勘驗筆錄暨影像擷圖在案可稽（見原審卷第69至93頁），
    輔以證人即告訴人於偵訊中證稱自己當時攜帶密錄器攝影等
    語（見偵卷第18頁），則在被告與告訴人爭執之過程中，是
    否係因告訴人向前接觸被告斜背之大背包抑或告訴人所攜之
    密錄器接觸被告致生誤會，即不無可能。又依據原審勘驗前
    述檔案二即告訴人密錄器畫面，於被告回頭質問告訴人為何
    推人前，密錄器畫面持續靠近被告後背，並短暫出現一陣模
    糊黑色畫面，同時有沙沙不明聲音、並有短暫模糊影像等情
    ，有勘驗筆錄、影像擷圖在卷可稽（見原審卷第74頁、第89
    至91頁），則該短暫之模糊黑色畫面及不明聲音，應係告訴
    人之密錄器與被告背部接觸蓋住鏡頭所致。綜上各節，被告
    據而推論告訴人自後頂撞其身體，將其頂出會場等情，尚非
    全然無據。故被告嗣後就此部分向有偵查權限之人提出強制
    罪告訴，並進而以證人身分具結證述，因而涉犯誣告、偽證
    等罪嫌，尚容有合理懷疑之空間。準此，依罪證有疑利歸被
    告原則，本案尚難遽認被告此部分確有公訴意旨所指之誣告
    、偽證等犯行，本應就此部分為無罪之諭知，惟因原審認為
    此部分若成立犯罪，與前揭有罪部分有實質上一罪之關係，
    爰不另為無罪之諭知，經核並無不合。
　㈤至檢察官上訴意旨以：告訴人與被告僅短暫接觸，且告訴人立
    即掉頭離去，並無持續推被告、將被告頂出會場之情，被告若
    據實陳述，形式上觀之，顯無成立強制罪之可能，詎被告竟
    稱：告訴人一直從背後頂我，頂了好幾次，一直把我頂出去
    云云，就告訴人是否一直頂被告、是否將被告頂出會場等情
    ，為不實之陳述，由此陳述形式上觀之，已指訴告訴人施用
    強制力使被告行無義務之事（使被告離開會場），且足以影響
    偵查機關對於告訴人是否成立強制罪之判斷，該等事實既係
    被告所親身經歷，被告對於上情，既不可能係出於誤會或懷疑
    所致，亦非屬誇大其詞之範疇，竟然於前案警詢及偵查中虛
    捏上情，揆諸前揭說明，被告顯有意圖告訴人受強制罪之刑事
    處分，而虛構上開內容之事實，被告主觀上確有誣告、偽證
    之故意，而原審認被告容有合理懷疑之空間，實有違誤，從
    而原審認為部分不能證明雷稻樟涉有誣告、偽證犯行，不另
    為無罪諭知，認事用法有違誤，爰提起上訴請求撤銷原判決
    ，更為適當合法判決云云。惟檢察官上訴意旨所陳認告訴人
    與被告僅係短暫接觸，被告卻稱一直頂我出會場為不實之陳
    述。惟經原審勘驗告訴人所攜帶之密錄器畫面顯示，被告回
    頭質問告訴人為何推人前，密錄器畫面持續靠近被告後背，
    並短暫出現一陣模糊黑色畫面，同時有沙沙不明聲音，復有
    短暫模糊影像，而該短暫之模糊黑色畫面及不明聲音，應係
    告訴人之密錄器與被告背部接觸蓋住鏡頭所致，認被告當下
    主觀確實有遭告訴人推擠、頂撞之感，被告誤認或懷疑有強
    制事實而提出告訴且以證人身分具結證述，仍不足以認定被
    告此部分有檢察官所指之誣告、偽證犯行，原審已於判決理
    由中詳敘其認定之依據及法律上之理由，並無不合，檢察官
    猶執前詞上訴，不足為採。
四、上訴駁回之理由：
    原審認被告上開犯行事證明確，適用刑事訴訟法第299條第1
    項前段，刑法第168條、第169條、第55條等規定，審酌被告
    明知為不實事項，竟仍向該管公務員誣告，又以證人身份具
    結後虛偽陳述，致使告訴人史永常無端受到刑事偵查，並受
    有刑事處罰之危險，因而承受極大之心理壓力，且因國家機
    關發動無益之偵查程序而耗費司法資源，所為實非可取，再
    被告於偵訊及法院審理矢口否認犯行，犯後態度尚難謂良好
    ，兼酌其自述海軍官校畢業之智識程度，上校退伍約20年之
    工作經歷，與妻同住、兒女已長大離家之家庭背景，因社區
    事務與告訴人而存嫌隙之關係，與其犯罪之動機、目的、手
    段等一切情狀，量處有期徒刑3月，經核原判決之認事用法
    並無違誤，且所為量刑已就刑法第57條規定事項詳為審酌，
    亦稱妥適，既未逾越法定刑度，亦無濫用自由裁量之權限。
    被告仍執前詞上訴否認犯罪及檢察官上訴指摘原審不另為無
    罪諭知部分不當，均無理由，應予駁回。
五、末查被告未曾受有期徒刑以上刑之宣告，有本院被告前案紀
    錄表在卷可稽，被告因投入社區之公共事務而一時短於思慮
    ，致觸犯刑章，雖迄今仍否認犯罪，惟其於本院審理時亦表
    示願賠償告訴人，係因金額有所差距而未能達成和解（見本
    院卷第197頁），然被告既有賠償之意，尚非全無悔悟之心
    ，其經此偵查、審理程序，當已知所警惕，本院因認對於被
    告所宣告之刑，以暫不執行為適當，爰併予宣告緩刑2年，
    並依刑法第74條第2項第4款之規定，同時諭知緩刑期間應向
    公庫支付新臺幣貳萬元，以啟自新。
據上論斷，應依刑事訴訟法第368條，刑法第74條第1項第1款、
第2項第4款，判決如主文。
本案經檢察官郭耿誠提起公訴，檢察官林淑玲提起上訴，檢察官
楊四猛到庭執行職務。
中　　華　　民　　國　　109 　年　　11　　月　　26　　日
　　　　　　      刑事第七庭  審判長法　官  孫惠琳
　　　　　　　　　　　　　　　　　  法　官  王惟琪
　　　　　　　　　　　　　　　　　  法　官  連雅婷
以上正本證明與原本無異。
如不服本判決，應於收受送達後20日內向本院提出上訴書狀，其
未敘述上訴之理由者並得於提起上訴後20日內向本院補提理由書
（均須按他造當事人之人數附繕本）「切勿逕送上級法院」。
                                    書記官  潘文賢
中　　華　　民　　國　　109 　年　　11　　月　　26　　日